【裁判字號】    99,監宣,2
【裁判日期】    990407
【裁判案由】    監護宣告等
【裁判全文】
臺灣板橋地方法院民事裁定              99年度監宣字第2號
聲  請  人  甲○○
            乙○○
相  對  人  丙○○
上列聲請人聲請對相對人為監護宣告事件，本院裁定如下：
    主    文
宣告丙○○（女，民國○○○年○月○○日生，身分證統一編號
：Ｚ000000000號）為受監護宣告之人。
選定甲○○（女，民國○○○年○月○○○日生，身分證統一編
號：Ｚ000000000號）為受監護宣告之人之監護人。
指定乙○○（女，民國○○○年○月○○日生，身分證統一編號
：Ｚ000000000號）為會同開具財產清冊之人。
聲請費用新臺幣壹仟元由受監護宣告之人負擔。
    理    由
一、聲請意旨略以：聲請人等之母即相對人丙○○，因腦腫瘤術
    後及呼吸器依賴、第二型糖尿病，現況已不能為（受）意思
    表示或辨識其效果，為此依民法第14條第1 項之規定，聲請
    對相對人為監護宣告等語，並選定聲請人甲○○為監護人，
    指定聲請人乙○○為開具財產清冊之人等語。
二、按對於因精神障礙或其他心智缺陷，致不能為意思表示或受
    意思表示，或不能辨識其意思表示之效果者，法院得因本人
    、配偶、四親等內之親屬、最近一年有同居事實之其他親屬
    、檢察官、主管機關或社會福利機構之聲請，為監護之宣告
    ，民法第14條第1 項定有明文。
三、經查：聲請人主張之事實，業據其提出診斷證明書影本、親
    屬系統表、同意書各1 件、戶籍謄本等件為證。本院審驗該
    相對人丙○○之心神狀況，並採用鑑定人蕭中正醫院醫師陳
    威廷之意見，認該相對人因腦瘤經術後呼吸衰竭，需呼吸器
    依賴使用，意識昏迷，四肢癱瘓，有鼻胃管、尿管及氣切，
    無法言語，對疼痛言語刺激無反應，生活無法自理，需人24
    小時照護，有精神障礙或其他心智缺點，意思表示或辨識意
    思表示效果之程度完全不能，預後及回復之可能性不佳，符
    合監護宣告之人等情，業經蕭中正醫院醫師陳威廷鑑定屬實
    ，有該醫院99年2 月24日精神鑑定報告書1 份附卷可稽。本
    院認相對人因精神障礙或其他心智缺陷，致不能為意思表示
    或受意思表示，或不能辨識其意思表示效果，是本件聲請應
    予准許，爰依法宣告相對人丙○○為受監護宣告之人。
四、次按受監護宣告之人應置監護人。法院為監護之宣告時，應
    依職權就配偶、四親等內之親屬、最近1 年有同居事實之其
    他親屬、主管機關、社會福利機構或其他適當之人選定1 人
    或數人為監護人，並同時指定會同開具財產清冊之人。法院
    為前項選定及指定前，得命主管機關或社會福利機構進行訪
    視，提出調查報告及建議。監護之聲請人或利害關係人亦得
    提出相關資料或證據，供法院斟酌。法院選定監護人時，應
    依受監護宣告之人之最佳利益，優先考量受監護宣告之人之
    意見，審酌一切情狀，並注意下列事項：(一)受監護宣告之
    人之身心狀態與生活及財產狀況。(二)受監護宣告之人與其
    配偶、子女或其他共同生活之人間之情感狀況。(三)監護人
    之職業、經歷、意見及其與受監護宣告之人之利害關係。(
    四)法人為監護人時，其事業之種類與內容，法人及其代表
    人與受監護宣告之人之利害關係。民法第1110條、第1111條
    、第1111條之1 分別定有明文。又按監護宣告之裁定，應同
    時選定監護人及指定會同開具財產清冊之人，並附理由，民
    事訴訟法第604 條第1 項定有明文。
五、經查：聲請人甲○○、乙○○係相對人之女，此有聲請人提
    出之戶籍謄本為憑，而相對人之最近親屬即其子李玟毅，及
    其胞弟淑清華、游進和均立有書面表示同意由聲請人甲○○
    為相對人之監護人、及由聲請人乙○○擔任會同開具財產清
    冊之人等情，亦據聲請人提出同意書1 件在卷可憑。經核聲
    請人甲○○為相對人之女，與相對人共同生活，由其負責護
    養及照顧相對人並管理其財產，應能符合相對人之最佳利益
    ，爰選定聲請人甲○○為相對人之監護人，併指定另一聲請
    人即相對人之女乙○○為會同開具財產清冊之人。
六、依民事訴訟法第608 條第1 項裁定如主文。
中    華    民    國    99    年    4     月    7     日
                  家事庭  法  官  劉大衛
以上正本係照原本作成。
如不服本裁定關於選定監護人及指定會同開具財產清冊之人等部
分，應於送達後10日內向本院提出抗告狀，並繳納抗告費新臺幣
1,000元；其餘關於宣告監護之部分，不得抗告。
中    華    民    國    99    年    4     月    7     日
                          書記官  高玉彬

司法院資訊處製作；財團法人民間司法改革基金會備份。
